fr: Alimentation, boissons et tabac > Aliments > Boulangerie > Gâteaux et barres dessert: Gâteaux; Barres dessert
fi: Ruoka, juoma ja tupakkatuotteet > Ruokatuotteet > Leivonnaiset > Kakut ja leivospalat: Kakut; Jälkiruokapatukat
ru: Продукты, напитки и табачные изделия > Пищевые продукты > Выпечка > Торты и десерты: Торты; Десерты
vi: Thực phẩm, đồ uống và thuốc lá > Hàng thực phẩm > Bánh mỳ > Bánh ngọt và món tráng miệng: Bánh ngọt; Món tráng miệng
sv: Mat, dryck och tobak > Livsmedel > Bakning > Tårtor och efterrättskakor: Tårtor; Dessertbars
it: Cibo, bevande e tabacco > Alimenti > Prodotti da forno > Torte e dessert: Torte; Barrette da dessert
hu: Élelmiszerek, italok és dohányáru > Élelmiszertételek > Péksütemény > Sütemények és desszertszeletek: Sütemények; Desszertszeletek
en: Food, Beverages & Tobacco > Food Items > Bakery > Cakes & Dessert Bars: Cakes; Dessert Bars
de: Nahrungsmittel, Getränke & Tabak > Lebensmittel > Backwaren > Kuchen: Kuchengebäck; Desserttheken
zh-TW: 食物、飲料和菸草 > 食品 > 烘焙坊 > 蛋糕和點心棒: 蛋糕; 點心棒
es: Alimentación, bebida y tabaco > Alimentos > Panadería > Barras de postres y pasteles: Pasteles; Barras de postres
sk-SK: Potraviny, nápoje a tabakové výrobky > Potraviny > Pečivo > Zákusky a dezerty: Zákusky; Dezerty
pl: Żywność, napoje i tytoń > Żywność > Wypieki > Ciasta: Ciasta i wypieki; Batony deserowe
ko: 식품/음료/담배 > 식품 > 제과/제빵 > 케이크/디저트 바: 케이크; 디저트 바
el: Τρόφιμα, ποτά & προϊόντα καπνού > Είδη διατροφής > Αρτοποιεία > Κέικ & μπάρες για επιδόρπιο: Κέικ/τούρτες; Μπάρες για επιδόρπιο
sl-SI: Hrana, pijača in tobak > Prehrambeni izdelki > Pekovski izdelki > Pecivo in sladice: Pecivo; Sladke rezine
hr-HR: Hrana, piće i duhan > Prehrambeni artikli > Pekara > Torte i kolači: Torte; Kolači
da: Fødevarer, drikkevarer og tobak > Fødevarer > Bagning > Kager og dessertbarer: Kager; Dessertbarer
lt-LT: Maistas, gėrimai ir tabakas > Maisto prekės > Kepiniai > Tortai ir desertai: Tortai; Sausaininės juostelės
tr: Yiyecek, İçecekler ve Tütün Mamülleri > Yiyecek Çeşitleri > Unlu Mamuller > Kekler ve Tatlı Çubuklar: Kekler; Tatlı Barları
nl: Eten, drinken en tabak > Voedselitems > Bakkerij > Cake- en dessertrepen: Cakes; Dessertrepen
pt-PT: Comida, bebidas e tabaco > Artigos alimentares > Panificação > Bolos e barras de sobremesa: Bolos; Barras de sobremesa
cs: Jídlo, pití a tabák > Potraviny > Pečivo > Zákusky: Dorty; Desertní tyčinky
pt-BR: Alimentos, bebidas e tabaco > Alimentos > Padaria > Bolos e sobremesas em forma de barra: Bolos; Sobremesas em forma de barra
bg-BG: Храна, напитки и тютюневи изделия > Хранителни продукти > Печива > Торти и десертни блокчета: Торти; Десертни блокчета
zh-CN: 饮食/烟酒 > 食品 > 烘焙食品 > 蛋糕/甜品: 蛋糕; 甜品
ro-RO: Alimente, băuturi și tutun > Produse alimentare > Brutărie > Prăjituri și batoane desert: Prăjituri; Batoane desert
th: อาหาร เครื่องดื่ม และยาสูบ > รายการอาหาร > เบเกอรี่ > เค้กและบาร์ของหวาน: เค้ก; บาร์ของหวาน
nb: Mat, drikkevarer og tobakk > Matvarer > Bakeri > Kaker og dessertbarer: Kaker; Dessertbarer
ja: 食品・飲料 > 食品 > ベーカリー > ケーキ・スティックケーキ: ケーキ; スティックケーキ